臺灣高雄地方法院刑事判決　　　　　　　96年度訴字第4752號
公　訴　人　臺灣高雄地方法院檢察署檢察官
被　　　告　甲○○
　　　　　　　　　　（現於臺灣高雄看守所另案執行中）
上列被告因毒品危害防制條例案件，經檢察官提起公訴（96年度
毒偵字第9007號），本院以簡式審判程序判決如下：
    主  文
甲○○施用第一級毒品，累犯，處有期徒刑捌月，扣案如附表編
號一所示之海洛因壹包，沒收銷燬之；又施用第二級毒品，累犯
，處有期徒刑伍月，扣案如附表編號二所示之甲基安非他命貳包
，均沒收銷燬之。應執行有期徒刑拾壹月，扣案如附表編號一、
二所示之海洛因壹包、甲基安非他命貳包，均沒收銷燬之。
    事  實
一、甲○○前(1)因施用毒品案件，經本院以92年度毒聲字第2536
    號裁定送強制戒治後，嗣經裁定停止戒治而於民國92年10月
    13日釋放，於93年5 月10日強制戒治執行完畢；(2)又因施用
    毒品、違反動產擔保交易法案件，經本院分別判處有期徒刑
    9 月、5 月、4 月，3 罪併定應執行為有期徒刑1 年3 月確
    定；另因施用毒品、竊盜等案件，經本院分別判處有期徒刑
    1 年、10月、5 月，3 罪併定應執行刑為有期徒刑2 年，與
    前開定應執行刑部分接續執行，甫於96年3 月7 日縮刑期滿
    執行完畢。
二、詎仍不知悔改，於前述強制戒治執行完畢釋放後5 年內，復
    分別基於施用第一級毒品海洛因、第二級毒品甲基安非他命
    之犯意，於96年10月1 日上午某時許，在位於高雄縣岡山鎮
    ○○○路之「快樂網網咖」，以針筒注射及玻璃球燒烤之方
    式，先後施用第一級毒品海洛因、第二級毒品甲基安非他命
    各1 次。嗣於該日下午4 時50分許，在上址「快樂網網咖」
    2 樓為警查獲，並當場扣得其所有如附表編號1 、2 所示之
    第一級毒品海洛因1 包及第二級毒品甲基安非他命2 包，並
    採尿送驗後，檢驗結果呈嗎啡、甲基安非他命之陽性反應，
    而查悉上情。
三、案經高雄縣政府警察局岡山分局報告臺灣高雄地方法院檢察
    署檢察官偵查起訴。
    理  由
一、被告甲○○所犯係死刑、無期徒刑、最輕本刑為3 年以上有
    期徒刑以外之罪，其於準備程序中就前揭被訴事實為有罪之
    陳述，經受命法官告知簡式審判程序之旨，並聽取其與公訴
    人之意見後，本院合議庭認為適宜由受命法官獨任進行簡式
    審判程序，爰依刑事訴訟法第273 條之1 第1 項規定，裁定
    由受命法官獨任進行簡式審判程序，合先敘明。
二、上揭事實，業據被告於審理時坦承不諱，且被告為警所採之
    尿液，經送台灣檢驗科技股份有限公司檢驗結果，確呈嗎啡
    及甲基安非他命陽性反應，有該公司96年10月11日濫用藥物
    尿液檢驗報告（檢體編號：岡橋0051號）、毒品案件嫌疑犯
    尿液採證對照表各1 紙在卷可稽；而扣案如附表編號1 所示
    之米白色粉末1 包（含包裝袋，檢驗前淨重0.035 公克，檢
    驗後淨重0.026 公克），經送驗後，確含有海洛因成分；附
    表編號2 所示之晶體2 包（均含包裝袋，驗前淨重：0.261
    公克、0.149 公克；驗後淨重：0.259 公克、0.147 公克）
    ，經送驗後，則均含有甲基安非他命成分，有高雄市立凱旋
    醫院96年10月29日濫用藥物成品檢驗鑑定書（檢驗字號為：
    高市凱醫驗字第5327號）1 紙、高雄醫學大學附設中和紀念
    醫院檢驗報告2 紙（報告編號：0000 -000 、0000-000）在
    卷可參。足徵被告之自白與事實相符，堪以採信。是本案事
    證明確，被告施用第一級毒品海洛因、第二級毒品甲基安非
    他命之犯行，洵堪認定。
三、按犯毒品危害防制條例第10條之罪，經觀察、勒戒後，認無
    繼續施用毒品之傾向，應即釋放，並為不起訴處分；認有繼
    續施用毒品之傾向者，應由檢察官聲請法院裁定令入戒治處
    所施以強制戒治，至無繼續戒治之必要，強制戒治期滿，應
    即釋放，由檢察官為不起訴處分。經觀察勒戒、強制戒治執
    行完畢釋放後，5 年內再犯第10條之罪，依93年1 月9 日修
    正施行之毒品危害防制條例第23條第2 項規定意旨，應由檢
    察官偵查起訴。經查：本件被告因施用毒品案件，經本院以
    92年度毒聲字第2536號裁定送強制戒治後，嗣經裁定停止戒
    治而於92年10月13日釋放，於93年5 月10日強制戒治執行完
    畢。詎仍不知戒絕，於強制戒治執行完畢釋放後5 年內，再
    犯本件毒品危害防制條例第10條之罪，有臺灣高等法院被告
    前案紀錄表1 份可證，依前開規定，應予依法論科。
四、核被告所為，係犯毒品危害防制條例第10條第1 項之施用第
    一級毒品罪、同條例第10條第2 項之施用第二級毒品罪。其
    持有第一級、第二級毒品之低度行為，分別為其施用之高度
    行為所吸收，均不另論罪。其所犯上開2 罪間，犯意各別，
    行為互殊，應予分論併罰。又被告有事實欄所載之前科紀錄
    ，甫於96年3 月7 日縮刑期滿執行完畢等情，有上開前案紀
    錄表1 份在卷可憑，其於刑之執行完畢後，5 年內故意再犯
    本件有期徒刑以上之上開2 罪，均為累犯，皆應加重其刑。
    爰審酌被告前因施用毒品案件，經施以觀察、勒戒、強制戒
    治及遭法院判處罪刑並執行完畢後，仍未能徹底戒絕毒品，
    再犯本件施用毒品犯行，足見其戒絕毒癮之意志不堅，未能
    體悟施用毒品對自己、家人造成之傷害及社會之負擔，惟念
    其犯後坦承犯行，態度良好，及施用毒品乃戕害自身健康，
    尚未直接危害他人，反社會性不高等一切情狀，分別量處如
    主文所示之刑，並定其應執行刑，以資懲儆。至扣案如附表
    編號1 、2 之米白色粉末1 包、晶體2 包經送驗結果，確各
    含第一級毒品海洛因、第二級毒品甲基安非他命之成分，業
    已認明如前，爰均應依毒品危害防制條例第18條第1 項前段
    之規定，沒收銷毀之；又鑑定單位一般係以傾倒之方式，將
    包裝袋內之毒品倒出而與包裝袋分離而稱重，必要時，輔以
    刮杓刮取袋內毒品，然無論依何種方式分離，包裝袋內均有
    極微量之毒品殘留，業經法務部調查局以93年3 月19日調科
    壹字第09300113060 號函釋在案，並為本院職務上已知之事
    實，足認本件用以包覆扣案海洛因、甲基安非他命之包裝袋
    ，其內含有極微量之毒品殘留而無法析離，應整體視為扣案
    之第一級毒品海洛因、第二級毒品甲基安非他命，不問屬於
    犯人與否，俱依前開規定併予沒收銷燬之。至於鑑驗耗用之
    毒品既已滅失，自無庸宣告沒收銷燬，附此敘明。
據上論斷，應依刑事訴訟法第273 條之1 第1 項、第299 條第1
項前段，毒品危害防制條例第10條第1 項、第2 項、第18條第1
項前段，刑法第11條、第47條第1 項、第51條第5 款，判決如主
文。
本案經檢察官乙○○到庭執行職務。
中　　華　　民　　國　　96　　年　　12　　月　　31　　日
                  刑事第十四庭  法　官  鄭凱文
以上正本證明與原本無異。
如不服本判決應於收受本判決後10日內向本院提出上訴書狀，並
應敘述具體理由，如未敘述上訴理由者，應於上訴期間屆滿後20
日內補提理由書狀於本院（均須按他造當事人之人數附繕本）「
切勿逕送上級法院」。
中　　華　　民　　國　　97　　年　　 1 　 月　 　2 　　日
                                書記官  林慧芬
附錄本案論罪法條：
毒品危害防制條例第10條
施用第一級毒品者，處6 月以上5 年以下有期徒刑。
施用第二級毒品者，處3 年以下有期徒刑。
┌──────────────────────────────────┐
│附表                                                                │
├──┬────┬────────────┬─────────────┤
│編號│物品名稱│      數量及重量        │        鑑定結果          │
├──┼────┼────────────┼─────────────┤
│一  │米白色粉│1 包（含包裝袋，檢驗前淨│檢驗呈第一級毒品海洛因陽性│
│    │末      │重0.035 公克，檢驗後淨重│反應（高雄市立凱旋醫院96年│
│    │        │0.026 公克）            │10月29日濫用藥物成品檢驗鑑│
│    │        │                        │定書1 紙，檢驗字號：高市凱│
│    │        │                        │醫驗字第5327號）          │
├──┼────┼────────────┼─────────────┤
│二  │晶體    │2 包（均含包裝袋，驗前淨│檢驗呈第二級毒品甲基安非他│
│    │        │重：0.261公克、0.149 公 │命陽性反應。（高雄醫學大學│
│    │        │克；驗後淨重：0.259 公克│附設中和紀念醫院檢驗報告2 │
│    │        │、0.147 公克）          │紙，報告編號：0000-000、96│
│    │        │                        │11-264 號）               │
└──┴────┴────────────┴─────────────┘
